【裁判字號】    99,上訴,2478
【裁判日期】    990825
【裁判案由】    違反商業會計法等
【裁判全文】
臺灣高等法院刑事判決                99年度上訴字第2478號
上  訴  人  臺灣板橋地方法院檢察署檢察官
被      告  甲○○
上列上訴人因被告違反商業會計法等案件，不服臺灣板橋地方法
院98年度訴字第3228 號，中華民國99年3月26日第一審判決（起
訴案號：臺灣板橋地方法院檢察署98年度偵緝字第353 號），提
起上訴，本院判決如下：
    主  文
上訴駁回。
    理  由
一、按刑事訴訟法第350條、第361條、第362條、第367條規定，
    不服地方法院之第一審判決而上訴者，須提出上訴書狀，並
    應敘述具體理由，為上訴必備之程式；其所提出之書狀未敘
    述上訴理由，或僅曾以言詞陳述上訴理由者，均應於上訴期
    間屆滿後20日內補提理由書於第一審法院。第一審法院經形
    式審查，認逾期未補提上訴理由者，應定期間先命補正；逾
    期未補正者，為上訴不合法律上之程式，應以裁定駁回。倘
    已提出上訴理由，但所提非屬具體理由者，則由第二審法院
    以上訴不合法律上之程式，判決駁回。而所謂具體理由，必
    係依據卷內既有訴訟資料或提出新事證，指摘或表明第一審
    判決有何採證認事、用法或量刑等足以影響判決本旨之不當
    或違法，而構成應予撤銷之具體事由，始克當之（例如：依
    憑證據法則具體指出所採證據何以不具證據能力，或依憑卷
    證資料，明確指出所為證據證明力之判斷如何違背經驗、論
    理法則）；倘僅泛言原判決認定事實錯誤、違背法令、量刑
    失之過重或輕縱，而未依上揭意旨指出具體事由，或形式上
    雖已指出具體事由，然該事由縱使屬實，亦不足以認為原判
    決有何不當或違法者（例如：對不具有調查必要性之證據，
    法院未依聲請調查亦未說明理由，或援用證據不當，但除去
    該證據仍應為同一事實之認定），皆難謂係具體理由，俾與
    第二審上訴制度旨在請求第二審法院撤銷、變更第一審不當
    或違法之判決，以實現個案救濟之立法目的相契合，並節制
    濫行上訴（ 參照最高法院97年度台上字第892號判決意旨 ）
    。
二、經查：原審以榮樺公司於民國93年5、6月間，並無銷貨給敬
    舜公司之交易事實，且榮樺公司於93年7、8月間，亦無實際
    之銷貨交易，榮樺公司並未於上開期間內申報任何之銷售額
    ，是榮樺公司於93年5月至8月間並無實際的營業事實存在，
    而檢察官復未能舉出其他證據證明榮樺公司確有營業之情形
    ，自難逕認榮樺公司有於上開期間內逃漏營業稅捐，此外復
    查無其他積極證據可資證明被告公訴人所指之犯行，因而判
    決此部分無罪。均已詳敘其所憑證據、認定理由，從形式上
    觀察，原判決並無違背法令之情形。
三、檢察官上訴意旨略以：被告以喜豐公司出具之登載不實發票
    持之向稅捐機關申報扣抵稅捐，縱令榮樺公司於上開期間內
    並無實際營業之事實，然就同一事實，至少亦該當於行使業
    務登載不實文書罪嫌，是以起訴書雖未引據上開法條，判決
    理由仍應就何以不構成行使業務登載不實文書之犯行加以論
    斷，原審就此部分未予審酌，逕判處被告涉嫌逃漏稅捐部分
    無罪，仍有判決不備理由之違誤等語。惟查公訴意旨認被告
    此部分所為，係涉犯稅捐稽徵法第47條第1 款、第41條之公
    司負責人為納稅義務人代罰之逃漏稅捐罪嫌，被告雖為榮樺
    公司負責人為納稅義務人之公司以不正當方法逃漏稅捐，然
    並非稅捐稽徵法第41條之犯罪或受罰主體，僅依同法第47條
    第1 款之規定，代替公司受徒刑之處罰，自與其本身為犯罪
    主體所犯其他罪名（如商業會計法第71條第1 款之罪、行使
    業務登載不實文書罪）間，不具牽連犯、想像競合犯之裁判
    上一罪關係，原審既認此部分不構成犯罪，自應為無罪之諭
    知。上訴意旨認就同一事實，原審應另論處罪刑，顯有誤會
    。是依檢察官之上訴理由，並未提出原審判決有何違法，而
    構成應予撤銷之具體事由，揆諸前揭規定暨說明，應認不合
    法律上之程式，爰不經言詞辯論，逕予駁回。
據上論斷，應依刑事訴訟法第367條前段、第372條，判決如主文
。
中    華    民    國    99    年    8     月    25    日
                  刑事第五庭  審判長 法  官  高玉舜
                                     法  官  林洲富
                                     法  官  劉秉鑫
以上正本證明與原本無異。
如不服本判決，應於收受送達後10日內向本院提出上訴書狀，其
未敘述上訴之理由者並得於提起上訴後10日內向本院補提理由書
（均須按他造當事人之人數附繕本）「切勿逕送上級法院」。
                                     書記官  蔡宜蓁
中    華    民    國    99    年    8     月    27    日

司法院資訊處製作；財團法人民間司法改革基金會備份。
